臺灣桃園地方法院民事裁定
111年度勞執字第56號
聲  請  人  黃佩雯  
相  對  人  戴念梓即懷寧醫院  

上列當事人間聲請裁定准予強制執行事件，本院裁定如下：
    主  文
桃園市政府於民國一百一十一年七月二十一日勞資爭議調解紀錄
，調解方案第一項關於相對人同意給付新臺幣貳拾陸萬捌仟壹佰
伍拾捌元予聲請人部分，准予強制執行。
聲請程序費用新臺幣壹仟元由相對人負擔。 
    理  由
一、按勞資爭議經調解成立或仲裁者，依其內容當事人一方負私
    法上給付之義務，而不履行其義務時，他方當事人得向該管
    法院聲請裁定強制執行並暫免繳裁判費；有下列各款情形之
    一者，法院應駁回其強制執行裁定之聲請：「（一）調解內
    容或仲裁判斷，係使勞資爭議當事人為法律上所禁止之行為
    。（二）調解內容或仲裁判斷，與爭議標的顯屬無關或性質
    不適於強制執行。（三）依其他法律不得為強制執行。」，
    勞資爭議處理法第59條第1 項前段及第60條分別定有明文。
二、聲請意旨略以：兩造間之勞資爭議事件於民國111 年7月21
    日經桃園市政府調解成立，相對人同意給付聲請人依調解方
    案第一項所載附件一編號4之金額，即民國111年4、5、6月
    工資新臺幣（下同）各53,448元、51,996元、21,008元及特
    休未休工資7,915元、資遣費187,423元，合計321,790元。
    並於111年10月5日起至112年3月，分6期給付，於每月5日前
    匯入聲請人薪資帳戶，一期未到，視同全部到期。相對人雖
    於111年10月5日給付第一期計53,632元，惟迄今仍未給付剩
    餘款項計268,158元（計算式：321790元－53632元＝268158元
    ），而未完全履行調解方案第一項所載之義務。為此，依法
    聲請本院裁定准予強制執行。
三、經查，聲請人之上開主張，業據其提出111 年7月21日之桃
    園市政府勞資爭議調解紀錄、台中銀行龜山分行存摺及其內
    頁等件為證，並有桃園市政府勞動局111 年11月29日桃勞資
    字第1110093109號函檢附兩造間111年7月21日勞資爭議調解
    記錄及其相關資料等件到院供參，堪認屬實。又本件調解方
    案核無法定不應准許強制執行之情形，聲請人聲請本院裁定
    對相對人上開剩餘未履行之268,158元部分為強制執行，於
    法有據，應予准許。
四、本件係因財產權關係為聲請，其標的之金額為10萬元以上，
    100萬元以下，按非訟事件法第13條第2 款規定，應徵收費
    用1,000 元，依首揭規定聲請人雖暫免繳納，惟依法應由關
    係人負擔費用者，法院裁定命關係人負擔時，應一併確定其
    數額，乃裁定如主文第2 項所示。
五、爰依勞資爭議處理法第59條第1 項前段，非訟事件法第21條
    第2 項、第24條第1 項規定，裁定如主文。 
中　　華　　民　　國　　111 　年　　11　　月　　30　　日
                  民事勞動法庭    法　官　姚葦嵐
以上正本係照原本作成
如對本裁定抗告，應於收受裁定正本送達後10日內向本院提出抗
告狀，並繳納抗告裁判費新臺幣1,000 元。
中　　華　　民　　國　　111 　年　　11　　月　　30　　日
                                  書記官　賴昱廷